臺灣桃園地方法院刑事判決
111年度簡上字第120號
上  訴  人
即  被  告  李啓源


上列上訴人即被告因傷害等案件，不服本院民國111 年1月10日1
10 年度壢簡字第1508號刑事簡易判決（檢察官聲請簡易判決處
刑書案號：110 年度偵字第2530 號），提起上訴，本院管轄之
第二審合議庭判決如下：
    主  文
上訴駁回。
    事實及理由
一、本案經本院管轄之第二審合議庭審理結果，認原審以上訴人
    即被告丙○○犯公然侮辱罪，判處拘役45日，如易科罰金，以
    新臺幣1仟元折算1日；又犯傷害罪，處有期徒刑2月，如易
    科罰金，以新臺幣1仟元折算1日，經核其認事用法及量刑均
    無不當，應予維持，並引用原審刑事簡易判決書及檢察官聲
    請簡易判決處刑書記載之犯罪事實、證據及理由（如附件）
    。
二、被告上訴意旨略以：
　　（一）原審認定被告公然侮辱之事實有誤，案發之時係告訴
          人甲○○先行出言不遜，對我辱罵，才引發後續糾紛云
          云。
　　（二）原審認定被告傷害犯行亦與事實不符，我不可能冒險
          而不陳述事實；本件糾紛發生時，我手部受傷且持續
          復健，並無能力傷害他人云云。
　　 請求撤銷原審判決，改判無罪云云。
三、經查：
　 （一）被告丙○○於民國109年10月22日下午4時20分許，至桃
         園市○○區○○路0段000號之全聯福利中心中壢後興門市
         （下稱：系爭門市）消費時，欲以折扣價選購生鮮肉
         品，而要求告訴人甲○○將其選取肉品貼上折扣標籤，
         然告訴人甲○○告以張貼折扣標籤必須按照規定順序張
         貼，而請被告稍候時，被告即情緒失控，認係告訴人
         甲○○刻意刁難，因而開始以「他馬的、幹你娘、機掰
         、白癡、智障」等穢語在系爭門市生鮮食品區大聲辱
         罵告訴人甲○○。告訴人即店員乙○○於店內聽聞被告辱
         罵聲，循聲源至該商品區查看，並勸阻被告丙○○辱罵
         、持手機拍攝店內狀況、干擾其他消費者之行為，未
         料被告見乙○○以手勢作勢欲阻擋手機鏡頭時，即徒手
         推擊告訴人乙○○左側肩膀，使告訴人乙○○因此往後撞
         擊到冰箱而受有右側肩膀挫傷之傷害等情，經被告就
         上揭時地與告訴人甲○○、乙○○因貼商品折扣貼紙乙事
         涉有糾紛等情並不否認，復經證人即告訴人甲○○、乙○○於警詢、偵訊及本院審理時；證人即斯時在場之消費
         者丁○○於警詢及審理時均證述綦詳（見偵字卷17至18
         頁、21至22頁、25至26頁，63至64頁、67至68頁，簡
         上字卷第89至97頁），並有天成醫療社團法人天晟醫
         院診字第000000000號診斷證明書、刑案現場照片、手
         機攝影畫面翻拍照片、桃園市政府警察局中壢分局普
         仁派出所受理各類案件紀錄表、桃園市政府警察局中
         壢分局110年1月23日中警分刑字第1100003148號函暨
         附件員警職務報告等證據資料在卷可稽（偵字卷第19
         頁、29至33頁、47至49頁），是此部分事實，首堪認
         定。足徵被告確有以前揭穢語辱罵告訴人甲○○、並徒
         手推擊告訴人乙○○，使告訴人乙○○受有前揭傷害，被
         告具有公然侮辱、傷害行為及犯意，足堪認定。
　 （二）被告就公然侮辱犯行部分雖以前詞置辯。惟查，證人
         丁○○於審理時結證稱：109年10月22日下午，我剛好也
         在系爭門市購物，我在生鮮食品區選購商品時，被告
         也在我旁邊挑選商品，旁邊有店員甲○○在貼折扣的促
         銷標籤，被告就要求甲○○先貼被告手中的肉品，甲○○
         表示折扣標籤要依序張貼，被告就開始情緒很不好，
         開始罵甲○○很不好聽的話，例如「智障」、「馬的」
         、「機掰」、「幹你娘」等等，後來就有其他店員聽
         到被告罵人的聲音而過來，但被告情緒還是很不好，
         後來其他店員就說要報警處理，我就去外面抽煙了，
         所以後面的其他衝突就沒有看到等語（見簡上字卷第9
         6至97頁），足見被告所辯稱，本件糾紛係因告訴人甲○○先出言辱罵而引起云云，顯屬無稽，不足採信。況
         被告所辯本件公然侮辱犯行係因告訴人甲○○先為不理
         性言詞而引起乙節，縱屬真實，亦僅為被告為本件公
         然侮辱犯行之動機原因，尚無礙於被告為本件公然侮
         辱犯行之認定。
　 （三）被告就傷害犯行部分，固辯以前詞。然查，證人甲○○
         到庭結證：被告因為我表示貼折扣需要依照順序貼上
         ，而開始辱罵我後，我同事乙○○聽到聲音就過來幫忙
         緩和氣氛，但被告還是一樣在店裏無理取鬧，我想用
         手機錄影取證，被告見狀也拿出手機很激動的說話，
         然後乙○○只是勸架，被告就一直在賣場走來走去很激
         動的亂罵，乙○○勸導被告不要錄影，把手擋在被告手
         機前面位置，並未碰觸到被告的人或手機，被告就用
         手去推乙○○的左側肩膀，乙○○的右邊肩膀就去撞到冰
         箱等情（見簡上字卷第91至92頁），與證人乙○○證述
         遭被告徒手推擊受傷之情節互核一致（簡上字卷第94
         至95頁），證人甲○○、乙○○於本案案發前，與被告並
         不相識亦無交情，更無有何仇隙糾紛等情，經被告審
         理時自承在卷（見簡上字卷第92頁、95頁），是證人
         甲○○、乙○○實無刻意攀誣設陷被告而令己身負偽證重
         罪之必要。則證人甲○○、乙○○證述被告徒手推擊致乙○○受有傷害等情，堪信為真實。被告雖辯以其手部於斯
         時曾因傷而仍在復健期間等語，惟參以證人甲○○、乙○○證述情節，並比對前揭天成醫院診斷證明書乙○○所受
         傷勢，可知乙○○所受傷害為右側肩膀挫傷，足認乙○○
         所受推擊之力確非鉅大，再觀察被告所提供之長慎醫
         院110年11月1日診斷證明書，該診斷證明書醫囑僅提
         及「患者自述於109年6月30日抬冰箱時被冰箱壓到，
         導致右側肩膀挫傷，109年7月2日就診並接受物理治療
         至今」（簡上字卷第19頁），該診斷證明書尚無提及
         被告手部不能施力、避免提重物之相類醫囑，足見本
         案發生時，被告雖於持續接受物理治療（即一般所稱
         復健治療）期間，衡情並未全無推擊乙○○之氣力，是
         被告辯稱其因傷手部仍在復健，不可能對乙○○為傷害
         行為云云，顯係卸責之詞，洵無可採。
　 （四）被告尚一再辯以：法院應憑證據還原事實，我真的不
         知道自己哪裏有錯，畢竟我只是去買東西而己，標籤
         先貼後貼很重要嗎? 做生意就是要以和為貴，我去消
         費結果店員都全部圍上來，若不是甲○○先罵我，我又
         怎麼會反應這麼大，這是很自然的反應，若我真的有
         錯，原審判決也不符合比例原則，我被這坑挖很大云
         云。經查：
　　　　 1、量刑部分：
　　　　　　⑴量刑之輕重，係事實審法院得依職權自由裁量事
              項，苟已斟酌刑法第57條所列情狀而未逾越法定
              刑度，則不得遽指為違法；再關於刑之量定及緩
              刑之宣告，係實體法上賦予法院得為自由裁量之
              事項，倘其未有逾越法律所規定之範圍，或濫用
              其權限，即不得任意指摘為違法，以為第三審上
              訴之理由；又刑之量定及緩刑之宣告，固屬法院
              自由裁量之職權行使，但仍應審酌刑法第57條所
              列各款事由及一切情狀，為酌量輕重之標準，並
              非漫無限制。在同一犯罪事實與情節，如別無其
              他加重或減輕之原因，下級審法院量定之刑，亦
              無過重或失輕之不當情形，則上級審法院對下級
              審法院之職權行使，原則上應予尊重（最高法院
              72年台上字第6696號判例、75年台上字第7033號
              判例、85年度台上字第2446號判決意旨參照）。
              準此，法官量刑，如非有上揭明顯違法之情事，
              自不得擅加指摘其違法或不當。
　　　　　 ⑵原審以本件事證明確，爰引刑法第277 條第1   項
             、第309條第1項、第41條第1 項前段、刑法施
　　　　　　  行法第1 條之1 第1 項等規定，並審酌被告徒因
　　　　　　  商品特價乙事，與告訴人甲○○發生口角衝突，
　　　　　　  被告不思尋求理性途徑解決紛爭 ，卻在公共場
　　　　　　  合以不堪之言語侮辱告訴人甲○○，缺乏尊重他
　　　　　　  人名譽，甚至徒手推撞前來排解糾紛之告訴人白
　　　　　　  雲瑩，顯見其自我情緒管理薄弱，不尊重告訴人
　　　　　　  乙○○身體之安危，行為實不足取，併審酌案發
　　　　　　  當日被告辱罵告訴人甲○○之言語、造成告訴人
　　　　　　  乙○○身體之傷勢，因告訴人甲○○、乙○○無
　　　　　　  和解意願，被告與告訴人2人迄今未能達成和解(
　　　　　　  見壢簡字卷第25至27頁），兼衡被告於警詢時自
　　　　　　  陳大學肄業之智識程度、家庭經濟狀況勉持、待
　　　　　　  業中（見偵字卷第7頁）等一切情狀，分別量處
　　　　　　  被告拘役45日及有期徒刑2月，並均諭知易科罰
　　　　　　  金之折算標準，經核其認事用法尚無違誤，並已
　　　　　　  依本件個案事由而加以審酌刑之輕重，其量刑要
　　　　　　  無違法可言。
　　　　　  ⑶況被告除本件犯行外，其於106年間因不滿警方
　　　　　　  執行取締違規攤販勤務而向員警陳稱「你怎麼那
　　　　　　  麼缺德阿」、「缺德啊，這少年人真缺德」、
　　　　　　 「真沒節制這個少年ㄟ，這就是你父母親老的一
　　　　　　  天」等不當言詞，經臺灣新北地方法院以106年
　　　　　　  度板秩字第90號裁定違反社會秩序維護法處罰；
　　　　　　  109年間因故與他人發生糾紛而互毆傷害，嗣雙
　　　　　　  方達成和解互相撤回告訴，經臺灣桃園地方檢察
　　　　　　  署110年度調偵字第22號不起訴處分；109年8月
　　　　　　  間於桃園市中壢區大潤發賣場內，因認為收銀員
　　　　　　  態度不佳，即以「操你媽雞巴」穢語辱罵收銀
　　　　　　  員，經本院以110年度易字第612號，認定被告所
　　　　　　  犯為公然侮辱罪，為有罪判決後，經被告上訴由
　　　　　　  臺灣高等法院上訴駁回確定等情，有臺灣高等法
　　　　　　  院被告前科紀錄表、該些案件之不起訴處分書、
　　　　　　  裁定、判決等在卷可查。顯見被告自身情緒控制
　　　　　　  不佳，經常僅因細故，即與他人發生口角糾紛、
　　　　　　  衝突，欠缺尊重他人權益之意識，漠視法律秩
　　　　　　  序，至為灼然。而原審審酌本案情節後，僅分別
　　　　　　  量處被告所犯公然侮辱罪部分為拘役45日；傷害
　　　　　　  罪部分為有期徒刑2月，已屬寛厚，被告仍執空
　　　　　　  言爭執，浪費社會資源，審理時於庭上仍不斷指
　　　　　　  責本案應歸責於告訴人2人，而與其無關，其不
　　　　　　  知道為什麼消費者要受這種對待云云，全然不知
　　　　　　  反省自己錯誤，實不可採。
　　　　2、被告所指摘法院應依證據認定事實部分：
　　　　　 ⑴人證為證據方法之一種，係以人之陳述為證據，包
             括證人及鑑定人等。因證人之陳述，雖不免因人
             之觀察、知覺、記憶、敘述、表達等能力及誠實
             信用，而有偏差，惟其證言之憑信性如何，係屬
             證據證明力之判斷，並為事實審法院之職權，但
             應依經驗法則或論理法則判斷，刑事訴訟法第155
              條第1 項但書定有明文。是除待證之事實尚未因
             證人之陳述完全究明，其證言之憑信性仍有疑義
             ；或如對立性之證人（如被害人、告訴人）、目
             的性之證人（如刑法或特別刑法規定得邀減免刑
             責優惠者）、脆弱性之證人（如易受誘導之幼童
             ）或特殊性之證人（如秘密證人）等，則因其等
             之陳述虛偽危險性較大，為避免嫁禍他人，除施
             以具結、交互詰問、對質等預防方法外，應認有
             補強證據以增強其陳述之憑信性外。只要證人之
             陳述係出於親身經歷見聞所為，並經依法踐行調
             查程序，法官於綜合案內一切證據為整體觀察，
             認證人之陳述內容並無與事理扞格、自我矛盾或
             有不實陳述之動機等情形，即得採信作為判決之
             基礎，自不須另開調查程序或以其他補強證據證
             明原證言之憑信性（最高法院108年度台上字第10
             8判決意旨參照）。
　　　　　 ⑵而原審除依據證人王文華、乙○○、丁○○之證述外，
             尚有前揭天成醫療社團法人天晟醫院診字第00000
             0000號診斷證明書、刑案現場照片、手機攝影畫
             面翻拍照片、桃園市政府警察局中壢分局普仁派
             出所受理各類案件紀錄表、桃園市政府警察局中
             壢分局110年1月23日中警分刑字第1100003148號
             函暨附件員警職務報告等證據資料作為補強證據
             ，進而認定被告本件公然侮辱、傷害犯行，業經
             本院說明如前，並無有何違反刑事訴訟法第154條
             第2項「犯罪事實應依證據認定」規定之處，被告
             空言指摘法院未依證據認定事實，洵無可採。
　 （五）綜上所述，原審認定被告上開公然侮辱、傷害事實，
         判處被告有罪，難認有何違法或不妥可言。
四、原審認事用法既無違誤，量刑亦屬妥適，自應予維持，被告
    之上訴即無理由，應予駁回。
據上論斷，應依刑事訴訟法第455 條之1 第1 項、第3 項、第36
8 條、第373 條，判決如主文。
本案經檢察官王柏淨聲請簡易判決處刑，經檢察官董諭到庭執行
職務。
中　　華　　民　　國　　111 　年　　6 　　月　　16　　日
刑事第五庭   審判長 法　官　呂世文
　　　　　　　　　             法  官  李敬之
                               法  官  曾淑君
以上正本證明與原本無異。
不得上訴。
                               書記官　姚承瑋
中　　華　　民　　國　　111 　年　　6 　　月　　17　　日



附錄本件論罪科刑法條：刑法第277條、309條。
中華民國刑法第277條
傷害人之身體或健康者，處5年以下有期徒刑、拘役或50萬元以
下罰金。
犯前項之罪，因而致人於死者，處無期徒刑或7年以上有期徒刑
；致重傷者，處3年以上10年以下有期徒刑。

中華民國刑法第309條
公然侮辱人者，處拘役或9千元以下罰金。
以強暴犯前項之罪者，處1年以下有期徒刑、拘役或1萬5千元以
下罰金。



附件：臺灣桃園地方法院110年度壢簡字第1508號刑事簡易判決
      。
臺灣桃園地方法院刑事簡易判決
110年度壢簡字第1508號
聲  請  人  臺灣桃園地方檢察署檢察官 
被      告  丙○○
上列被告因傷害等案件，經檢察官聲請以簡易判決處刑（110年
度偵字第2530號），本院判決如下：
    主  文
丙○○犯公然侮辱罪，處拘役肆拾伍日，如易科罰金，以新臺幣壹
仟元折算壹日；又犯傷害罪，處有期徒刑貳月，如易科罰金，以
新臺幣壹仟元折算壹日。
    事實及理由
一、本案犯罪事實、證據，均引用檢察官聲請簡易判決處刑書所
    載（詳如附件），理由並說明如下：
　㈠被告丙○○矢口否認有何公然侮辱、傷害之犯行，並辯稱：伊
    情緒不好，就會講「馬的」、「幹你娘」、「機掰」、「白
    癡」、「智障」等語，且伊並沒有用手推擠乙○○之肩膀云云
    ，然查：
　1.證人即告訴人甲○○於警詢時指稱：「我於109年10月22日下
    午4時20分許，在店內貼特價商品之折扣標籤，有1名男子拿
    著1盒肉請我幫他貼折扣標籤，我向他說明折扣標籤都是照
    順序貼，他一直罵我髒話，期間有說出『馬的』、『幹你娘』、
    『機掰』、『白癡』、『智障』等言語。」，於偵訊時證稱：「我
    是全聯店員，當時我貼生鮮區的特價標籤，被告是客人，被
    告要我先貼他手上那盒肉，我跟他說沒辦法直接幫他貼，因
    為特價標籤是要按照貨架順序貼，被告開始罵『幹你娘』、『
    機掰』、『白癡』、『智障』、『他媽的』。乙○○等人聽到我被罵
    才向前來，我當時拿手機錄影蒐證，被告也跟著拿手機錄影
    。因為被告一直在店內錄影，乙○○要制止他，所以手放在被
    告手機前，乙○○沒有碰到被告的手機，被告忽然徒手推乙○○
    肩膀，乙○○就往後撞到後面的冰箱。」（見桃園地檢110年
    度偵字第2530號卷第21頁及反面、第63頁及反面），證人即
    告訴人乙○○於警詢時指稱：「當時我在店內整理商品，突然
    聽到肉品區有1名男子對我同事咆哮辱罵，我就過去了解狀
    況，並請該男子講話客氣一點，該名男子對我說『你不要用
    手指我』，我跟該名男子說『不然我們請警察到場』，因為當
    時該男子一直朝我逼近錄影，令我感覺不太舒服，所以我有
    用左手抓住手機往下擺，並請該男子不要繼續拍攝，該男子
    卻用右手抓住我的左肩往冰箱推擠。對方用他的右手推擠我
    的左肩。」，於偵訊時證稱：「我是全聯店員，當時我聽到
    被告在罵我同事甲○○，我沒聽清楚被告罵的內容，我就上前
    查看，請他冷靜，當時其他同事開始用手機錄影自保，被告
    也開始拿手機對我們錄影，因為被告往我這邊錄，我不舒服
    ，我就用手擋在被告手機鏡頭前方，我手沒有碰到被告手機
    ，被告就大叫不要碰他手機，突然徒手推我左邊肩膀，結果
    我因此往後撞到冰箱，我是右邊肩膀撞到冰箱，後續幾天持
    續覺得右邊肩膀不舒服。」（見桃園地檢110年度偵字第253
    0號卷第17頁及反面、第67頁），證人丁○○於警詢時證稱：
    「109年10月22日下午4時30分，我在鬧事的那位客人旁邊一
    起挑肉，當時有一位店員正在貼肉品特價的貼紙，接著那位
    客人挑了1盒肉，拿過去想請店員幫他貼特價貼紙，店員回
    他『不好意思稍等一下，這邊貼完就會貼過去』，那位客人就
    開始生氣辱罵那位店員，還說店員每次都刁難他。有『馬的』
    、『幹你娘』、『機掰』、『白癡』、『智障』等字眼。」（見桃園
    地檢110年度偵字第2530號卷第25頁及反面），互核上開甲○○、乙○○及丁○○之證述，皆一致證稱被告於109年10月22日下
    午4時20分許，在址設桃園市○○區○○路0段000號之全聯福利
    中心中壢後興門市消費時，因肉品有無貼特價標籤，而與告
    訴人甲○○發生爭執，且向告訴人甲○○口出「馬的」、「幹你
    娘」、「機掰」、「白癡」、「智障」等語，衡酌上開證人
    甲○○、乙○○、丁○○均僅係在全聯福利中心上班、購買物品，
    偶然告訴人甲○○偶然與被告發生口角爭執，實無仇恨或糾紛
    ，告訴人甲○○何須僅因上開肉品特價乙事之口角糾紛，甘冒
    誣告罪有期徒刑7 年以下刑罰之風險，刻意誣陷被告入罪，
    是以，告訴人甲○○上開證稱於前揭時間、地點，遭被告辱罵
    前揭穢語等證詞，堪以採信。
　2.再觀諸前開乙○○及甲○○之證詞，亦揭一致證稱被告徒手推告
    訴人乙○○，致告訴人乙○○往後撞到冰箱乙事，參以告訴人乙○○於案發當日接受員警詢問時，即告知員警其肩膀遭被告推
    擠，事後於109年10月30日前往天成醫療社團法人天晟醫院
    急診就診，並診斷受有右側肩膀挫傷之傷勢，有天成醫療社
    團法人天晟醫院診斷證明書1紙在卷可佐（見桃園地檢110年
    度偵字第2530號卷第19頁），互核告訴人乙○○於案發當日即
    指稱遭被告徒手推撞乙事，且傷勢亦與其證稱肩膀遭推擠相
    符，審酌本件案發當時，乃肇因於告訴人甲○○與被告間之口
    角衝突，告訴人乙○○僅係至該處排處二人間之糾紛，告訴人
    乙○○有何必要自行製造傷勢，誣陷被告於罪？是以，告訴人
    乙○○上開證稱遭被告傷害乙情與事實相符，亦堪採信。
　㈡至於被告雖空言辯稱其並非辱罵告訴人甲○○，其情緒不好即
    會講「馬的」、「幹你娘」、「機掰」、「白癡」、「智障
    」云云，然觀諸上開證人甲○○、丁○○之證述內容，被告乃係
    因肉品可否貼特價之標籤貼紙，與告訴人甲○○發生爭執，嗣
    經告訴人甲○○拒絕後，憤而向告訴人甲○○口出上開穢語，顯
    然已非被告之情緒用語，而係因上開糾紛後，被告進而為辱
    罵告訴人口出之穢語，且酌諸「馬的」、「幹你娘」、「機
    掰」、「白癡」、「智障」等貶抑性、輕蔑性之言詞，依一
    般社會通念觀感，業足使在場得以聽聞之不特定公眾，產生
    告訴人甲○○具有負面人格特質之印象，足以貶損告訴人甲○○
    在社會保持人格、尊嚴及地位之程度，而本件發生地點即址
    設桃園市○○區○○路0段000號之全聯福利中心中壢後興門市又
    屬多數人可出入、共見共聞之公開場合，從而被告前揭行為
    ，自該當對告訴人公然侮辱無誤，被告此部分辯解，自不足
    採；至於被告又空言辯稱其並未徒手推撞告訴人乙○○云云，
    然告訴人乙○○於案發當日即109年10月22日即告知員警其肩
    膀有傷勢，嗣後之診斷證明書亦於其指述相符，若非告訴人
    乙○○確於案發當日遭被告推撞，豈會在製作筆錄當下即明確
    指出受傷之部位？是以，被告空言為前開所辯，亦不足採。
　㈢綜上所述，本件被告之犯行均堪認定，應依法論科。
二、論罪科刑
　㈠核被告所為，係犯刑法第277條第1項之傷害罪、同法第309條
    第1項之公然侮辱罪。被告於密接時間分別以「馬的」、「
    幹你娘」、「機掰」、「白癡」、「智障」等語辱罵告訴人
    甲○○，各行為獨立性薄弱，所侵害之法益單一，應論以接續
    犯之實質上一罪。
　㈡被告所犯上開2 罪，犯意各別，行為互殊，應分論併罰。
　㈢爰以行為人責任為基礎，審酌被告徒因商品特價乙事，與告
    訴人甲○○發生口角衝突，被告不思尋求理性途徑解決紛爭，
    卻在公共場合以不堪之言語侮辱告訴人甲○○，缺乏尊重他人
    名譽，甚至徒手推撞前來排解糾紛之告訴人乙○○，顯見其自
    我情緒管理薄弱，不尊重告訴人乙○○身體之安危，行為實不
    足取，併審酌案發當日被告辱罵告訴人甲○○之言語、造成告
    訴人乙○○身體之傷勢，因告訴人甲○○、乙○○無和解意願，被
    告與告訴人2人迄今未能達成和解（見本院110年度壢簡字第
    1508號卷第25頁至第27頁），兼衡被告於警詢時自陳大學肄
    業之智識程度、家庭經濟狀況勉持、待業中（見桃園地檢11
    0年度偵字第2530號卷第7頁）等一切情狀，分別量處如主文
    所示之刑及諭知易科罰金之折算標準。
三、據上論斷，，應依刑事訴訟法第449條第1項前段、第3項、
    第454條第2項，刑法第277條第1項、第309條第1項、第41條
    第1項前段，刑法施行法第1條之1第1項，逕以簡易判決處如
    主文所示之刑。
四、如不服本判決，應於判決送達後20日內，向本院提出上訴狀
    ，上訴於本院合議庭。
本案經檢察官王柏淨聲請簡易判決處刑。 
中　　華　　民　　國　　111 　年　　1 　　月　　10　　日
                  刑事第一庭    法　官　潘曉萱
以上正本證明與原本無異。
如不服本判決，應於判決送達後20日內向本院提出上訴狀（應附
繕本）。
　　　　　　　　　　　　　　　  書記官　黃宜貞 
中　　華　　民　　國　　111 　年　　1 　　月　　12　　日
本案論罪科刑法條：
中華民國刑法第277條
傷害人之身體或健康者，處五年以下有期徒刑、拘役或五十萬元
以下罰金。
犯前項之罪，因而致人於死者，處無期徒刑或七年以上有期徒刑
；致重傷者，處三年以上十年以下有期徒刑。

中華民國刑法第309條
公然侮辱人者，處拘役或九千元以下罰金。
以強暴犯前項之罪者，處一年以下有期徒刑、拘役或一萬五千元
以下罰金。
附件：
臺灣桃園地方檢察署檢察官聲請簡易判決處刑書　
110年度偵字第2530號
　　被　　　告　丙○○  男　47歲（民國00年0月00日生）　 
　　 　　　　　　　　　 住桃園市○○區○○○路000巷00號9
　　　　　　　　　　　　　樓　　　　　　　　　　　　
　　                    國民身分證統一編號：Z000000000號
上列被告因傷害等案件，業經偵查終結，認為宜以簡易判決處刑
，茲將犯罪事實及證據並所犯法條分敘如下：
　　　　犯罪事實
一、丙○○於民國109年10月22日下午4時20分許，至桃園市○○區○○
    路0段000號之全聯福利中心中壢後興門市消費時，因細故與
    店員甲○○有所爭執，丙○○竟基於公然侮辱之犯意，以「他馬
    的、幹你娘、機掰、白癡、智障」等穢語辱罵甲○○，使甲○○
    深感難堪。店員乙○○見狀即上前查看，丙○○突又基於傷害之
    犯意徒手推擊乙○○，使乙○○因此往後撞擊到冰箱而受有右側
    肩膀挫傷之傷害。
二、案經甲○○、乙○○訴由桃園市政府警察局中壢分局報告偵辦。
　　　　證據並所犯法條
一、證據：
（一）被告丙○○於警詢時及偵查中所為之供述。
（二）證人即告訴人甲○○、乙○○於警詢時及偵查中經具結後所為
      之證述。
（三）證人即在場顧客丁○○於警詢時所為之證述。
（四）告訴人乙○○之診斷證明書。
（五）現場錄影檔案光碟。
（六）刑案照片。
（七）桃園市政府警察局中壢分局普仁派出所警員110年1月20日
      職務報告。
二、核被告所為，分別係犯刑法第309條第1項之公然侮辱、同法
    第277條第1項之傷害等罪嫌。被告上開二犯行，犯意各別，
    行為互殊，請予分論併罰。
三、依刑事訴訟法第451條第1項聲請逕以簡易判決處刑。
　　此　　致
臺灣桃園地方法院
中　　華　　民　　國　 110　　年　　9 　　月　　29　　日
                          檢　察　官   王 柏 淨
本件證明與原本無異　　　　　　　　
中　　華　　民　　國　 110　　年　　10　　月　　4 　　日
                          書  記  官   劉 瑞 霞